【裁判字號】    97,上訴,2090
【裁判日期】    971029
【裁判案由】    違反毒品危害防制條例
【裁判全文】
臺灣高等法院臺中分院刑事判決        97年度上訴字第2090號
上  訴  人
即  被  告  乙○○
上列上訴人因違反毒品危害防制條例案件，不服臺灣臺中地方法
院97年度訴字第2073號中華民國97年6月16日第一審判決（起訴
案號：臺灣臺中地方法院檢察署97年度毒偵字第2304號），提起
上訴，本院判決如下：
    主  文
原判決撤銷。
乙○○施用第一級毒品，累犯，處有期徒刑陸月，如易科罰金以
新台幣壹仟元折算壹日。扣案之第一級毒品海洛因壹包（淨重壹
點貳肆公克，空包裝重零點公克，純質淨重零點伍公克）
沒收銷燬之。
        犯  罪  事  實
一、乙○○前因施用毒品案件，經依臺灣臺中地方法院裁定令入
    戒治處所施以強制戒治，業於民國（下同）89年7月20日戒
    治期滿執行完畢。又於93年間因施用第一、二級毒品案件，
    分別經本院、臺灣臺中地方法院判處有期徒刑1年8月、6月
    確定，嗣定應執行為有期徒刑2年，並於96年4月3日因假釋
    出監，至同年7月12日因假釋期滿而以已執行完畢論。詎其
    仍不知悔改，復基於施用第一級毒品海洛因之犯意，於97
    年4月12日13時許，在臺中市○○路與青海路口附近之加油
    站廁所內，以針筒注射之方式，施用第一級毒品海洛因1次
    。嗣於97年4月12日18時許，乙○○騎乘機車行經臺中市西
    屯區大石3巷27號前，為在現場執行肅竊勤務之警員丙○○
    、甲○○攔下，乙○○在警員丙○○、甲○○察覺其前開施
    用第一級毒品海洛因之犯行前，即主動將其身上所藏放之海
    洛因1包繳交予丙○○，自首前開施用海洛因之犯行，並接
    受裁判；暨扣得前開海洛因1包（淨重1.24公克，空包裝重
    0.33公克，純質淨重0.35公克）。
二、案經臺中市警察局第六分局報告臺灣臺中地方法院檢察署檢
    察官偵查起訴。
    理  由
一、上揭事實，業據上訴人即被告乙○○（下稱被告）於原審及
    本院審理中坦承不諱，且有中山醫學大學附設醫院藥物檢測
    中心尿液檢驗報告乙紙、尿液代號與真實姓名對照認證表乙
    紙、法務部調查局97年6月4日調科壹字第09723026030號鑑
    定書（檢出有海洛因成分，淨重1.24公克，空包裝重0.33
    公克，純質淨重0.35公克）乙紙在卷可稽，並有前開海洛因
    1包扣案可資佐證，被告施用第一級毒品海洛因之自白與事
    實相符，而堪予採信。又被告前因施用毒品案件，經依臺灣
    臺中地方法院裁定令入戒治處所施以強制戒治，於89年7月2
    0日戒治期滿執行完畢。又於93年間因施用第一、二級毒品
    案件，分別經本院、臺灣臺中地方法院判處有期徒刑1年8月
    、6月確定，嗣定應執行為有期徒刑2年，並於96年7月12日
    因假釋期滿而以已執行完畢論，有臺灣高等法院被告前案紀
    錄表1份在卷足憑。被告於前案送強制戒治執行完畢及施用
    毒品案件經入監執行完畢後，再犯本件施用第一級毒品罪，
    其事證明確，犯行堪予認定，應予依法論科。
二、查海洛因係毒品危害防制條例第2條第2項第1款所規定之第
    一級毒品。核被告所為係犯同條例第10條第1項之施用第一
    級毒品罪。其持有毒品海洛因之行為，意在供己施用，故持
    有毒品海洛因之低度行為，應為施用毒品海洛因之高度行為
    所吸收，不另論罪。又被告於93年間因施用第一、二級毒品
    案件，分別經本院、臺灣臺中地方法院判處有期徒刑1年8月
    、6月確定，嗣定應執行為有期徒刑2年，並於96年4月3日因
    假釋出監，至同年7月12日因假釋期滿而以已執行完畢論，
    已如前述。其受有期徒刑之執行完畢，5年以內故意再犯本
    件法定本刑有期徒刑以上之罪，為累犯，應依法加重其刑。
    再被告係於97年4月12日18時許，行經臺中市西屯區大石3巷
    27號前，為在現場執行勤務之警員丙○○、甲○○攔下，並
    在警員丙○○、甲○○察覺其前開施用第一級毒品海洛因之
    犯行前，即主動將其身上所藏放之海洛因1包繳交予丙○○
    ，自首前開施用海洛因之犯行，並接受裁判等情，業經證人
    丙○○到庭證述屬實，爰依刑法第62條前段之規定，減輕其
    刑。
三、原審判決認被告罪證明確，予以論罪科刑，固非無見。惟原
    審判決對被告符合自首規定漏未審酌，尚有未洽。被告上訴
    意旨：認本件應有自首規定之適用，請求從輕量刑等語，即
    為有理由，自應由本院將原審判決予以撤銷改判。爰審酌被
    告曾因施用毒品犯行入監服刑及接受強制戒治，猶未能從中
    記取教訓，深切體認毒品危害己身健康之鉅，反而再次趁隙
    施用海洛因，惟念及施用毒品固戕害個人健康至鉅，然就他
    人權益之侵害仍屬有限，及被告犯罪目的、手段、犯罪後坦
    承犯行之態度、智識程度、事後已至醫院戒毒治療等一切情
    狀，量處如主文第2項所示之刑，並諭知易科罰金之折算標
    準，以示懲儆。扣案之海洛因1包〈包裝袋與毒品已無法析
    離，應同視為毒品（淨重1.24公克，空包裝重0.33公克，純
    質淨重0.35公克）〉，屬毒品危害防制條條例第2條第2項第
    1款所稱之第一級毒品，應依同條例第18條第1項前段之規定
    ，沒收銷燬之。
據上論斷，應依刑事訴訟法第369條第1項前段、第364條、第299
條第1項前段，毒品危害防制條例第10條第1項、第18條第1項，
刑法第11條、第41條第1項、第47條第1項，第62條前段，判決如
主文。
本案經檢察官沈淑宜到庭執行職務。
中    華    民    國    97    年    10    月    29    日
            刑事第十一庭  審判長法  官  陳  朱  貴
                                法  官  胡  文  傑
                                法  官  何  志  通
上列正本證明與原本無異。
如不服本判決應於收受送達後十日內向本院提出上訴書狀，其未
敘述上訴之理由者並得於提起上訴後十日內向本院補提理由書（
均須按他造當事人之人數附繕本）。
                                書記官  高  麗  淇
中    華    民    國    97    年    10    月    29    日


司法院資訊處製作；財團法人民間司法改革基金會備份。
